# 企业在三免三减半第一年应该确认递延所得税资产么

提问人：tt 的 ss 时间：2019-12-11 20:51:24
企业在三免三减半第一年应该确认递延所得税资产么

回答人：chenyiwei
根据《企业会计准则第 18 号——所得税》第十七条：“资产负债表日，对于递延所得税资产和递延所得税负债，应当根据税法规定，按照预期收回该资产或清偿该负债期间的适用税率计量”。
所以，尽管暂时性差异在最终发生时处于免税期，但如果预计转回年度不免税，则仍需确认递延所得税资产或负债（其中确认递延所得税资产需满足“预计转回时将有足够多的应纳税所得额” 这一条件）。其中，预计在减半征税期内转回的，递延所得税按减半后的税率计量；预计在三免三减半优惠期结束后转回的，按正常税率计量。